臺灣高等法院刑事裁定
109年度聲字第628號
聲  請  人  臺灣高等檢察署檢察官
受  刑  人  李昭萃


                    （現於法務部○○○○○○○執行       中）          
上上列聲請人因受刑人數罪併罰有二裁判以上，聲請定其應執行
之刑（聲請案號：109年度執聲字第114號），本院裁定如下：
    主  文
李昭萃所犯如附表所示之罪，應執行有期徒刑伍年拾壹月，如易
科罰金，以新臺幣壹仟元折算壹日。
    理  由
一、聲請意旨略以：上列受刑人李昭萃（下稱受刑人）因違反公
    司法等罪，先後經判決確定如附表所示，應依刑法第53條、
    第51條第5款規定，定其應執行之刑，爰依刑事訴訟法第477
    條第1項聲請裁定等語。
二、按裁判確定前犯數罪者，併合處罰之；數罪併罰，有二裁判
    以上者，依刑法第51條之規定，定其應執行之刑，刑法第50
    條第1項前段、第53條分別定有明文。又數罪併罰之數刑罰
    有部分縱已執行完畢，於嗣後與他罪合併定執行刑，乃由檢
    察官換發執行指揮書執行應執行刑時，其前已執行之有期徒
    刑部分，應予扣除而已，此種情形仍符合數罪併罰要件。又
    定執行刑之立法意旨，除為執行刑之方便，亦係為受刑人之
    利益，若受刑人所犯各罪，易科罰金之折算標準不同時，擇
    有利於受刑人之折算標準。
三、查受刑人因違反公司法等罪，經臺灣臺北地方法院、臺灣高
    等法院臺中分院、臺灣桃園地方法院、臺灣新北地方法院及
    本院判處如附表所示之刑，均經分別確定在案，茲檢察官聲
    請定其應執行之刑，本院審核認聲請為正當，爰定其應執行
    之刑如主文所示；又如附表編號7所示之罪，諭知易科罰金
    之折算標準與其餘各罪所諭知者不同，應擇有利於受刑人之
    折算標準（至已執行部分，自不能重複執行，應由檢察官於
    指揮執行時扣除之）。
四、依刑事訴訟法第477條第1項，刑法第53條、第51條第5款、
    第41條第1項前段、第8項，裁定如主文。
中　　華　　民　　國　 109　　年　　 2 　　月　　27 　日
                  刑事第九庭     審判長法　官  潘翠雪
                                       法　官  葉力旗
                                       法　官  陳俞婷
以上正本證明與原本無異。
如不服本裁定，應於收受送達後五日內向本院提出抗告狀。
                                       書記官  陳麗津
　　　　　　　　　　　
中　　華　　民　　國　 109 　 年　　 3 　　月　　 2 　日

附表：
編         號  1 2 3 4  罪         名  未繳納股款罪 未繳納股款罪 未繳納股款罪 未繳納股款罪  宣    告    刑  有期徒刑2月，如易科罰金，以新臺幣1,000元折算1日 有期徒刑5月，如易科罰金，以新臺幣1,000元折算1日 有期徒刑5月，如易科罰金，以新臺幣1,000元折算1日 有期徒刑5月，如易科罰金，以新臺幣1,000元折算1日  犯  罪  日  期  103年9月29日 103年10月7日 104年3月23日 104年3月20日  偵查(自訴)機關年  度  案  號  臺北地檢105年度偵字第9355、11863號 臺中地檢105年度偵字第23252號 士林地檢105年度偵字第15319號 臺北地檢106年度偵字第6382、7612、12846號  最  後   事實審 法    院   臺灣臺北地方法院 臺灣高等法院臺中分院     臺灣高等法院     臺灣高等法院  案    號 106年度簡上字第215號 107年度上訴字第2 號 106年度上訴字第3052號 107年度上訴字第669號  判決日期    106年12月15日    107年2月7日    107年3月7日    107年6月14日  確  定   判  決 法    院   臺灣臺北地方法院 臺灣高等法院臺中分院     臺灣高等法院       最高法院  案    號 106年度簡上字第215號 107年度上訴字第2 號 106年度上訴字第3052號 108年度台上字第678號  判    決確定日期    106年12月15日    107年3月9日    107年3月26日    108年3月13日 備           註  桃園地檢108年度執更字第3926號（編號1至8所示之罪，業經桃園地院以108年度聲字第2811號裁定定應執行有期徒刑2年9月，如易科罰金，以新臺幣1,000元折算1日。已執畢）    

編         號  5 6 7 8  罪         名  未繳納股款罪 未繳納股款罪 未繳納股款罪 未繳納股款罪  宣    告    刑  有期徒刑4月，如易科罰金，以新臺幣1,000元折算1日 有期徒刑6月，如易科罰金，以新臺幣1,000元折算1日 有期徒刑5月，如易科罰金，以新臺幣2,000元折算1日 有期徒刑6月，如易科罰金，以新臺幣1,000元折算1日  犯  罪  日  期  104年3月20日 106年 7月27日 106年5月12日 104年3月23日  偵查(自訴)機關年  度  案  號  臺北地檢106年度偵字第6382、7612、12846號 臺北地檢107年度偵字第11356號 桃園地檢107年度偵字第3917號 桃園地檢106年度偵字第30588號  最  後   事實審 法    院     臺灣高等法院   臺灣臺北地方法院   臺灣桃園地方法院   臺灣桃園地方法院  案    號 107年度上訴字第669號 108年度簡第330 號 107年度審訴第1297號 107年度訴第1044號  判決日期    107年6月14日    108年2月11日    108年1月24日    108年3月7日  確  定   判  決 法    院       最高法院   臺灣臺北地方法院   臺灣桃園地方法院   臺灣桃園地方法院  案    號 108年度台上字第678號 108年度簡第330 號 107年度審訴第1297號 107年度訴第1044號  判    決確定日期    108年3月13日    108年5月16日    108年6月19日    108年5月23日 
備           註  桃園地檢108年度執更字第3926號（編號1至8所示之罪，業經桃園地院以108年度聲字第2811號裁定定應執行有期徒刑2年9月，如易科罰金，以新臺幣1,000元折算1日。已執畢）    


編         號  9 10 11 12  罪         名  未繳納股款罪 未繳納股款罪 未繳納股款罪 偽造文書  宣    告    刑  有期徒刑4月，如易科罰金，以新臺幣1,000元折算1日 有期徒刑2月，如易科罰金，以新臺幣1,000元折算1日（共2罪） 有期徒刑6月，如易科罰金，以新臺幣1,000元折算1日 有期徒刑5月，如易科罰金，以新臺幣1,000元折算1日  犯  罪  日  期  104年3月23日 105年11月11日 105年12月8日 106年5月25日 106年5月4日  偵查(自訴)機關年  度  案  號  臺北地檢107年度偵字第22664號 新北地檢107年度偵字第8732號 新北地檢107年度偵字第5741號 新北地檢107年度偵字第5741號  最  後   事實審 法    院   臺灣臺北地方法院   臺灣新北地方法院   臺灣新北地方法院   臺灣新北地方法院  案    號 108年度審簡字第459號 108年度簡字第2420號 108年度簡字第1603號 108年度簡字第1603號  判決日期    108年3月28日    108年 4月24日    108年 5月7日    108年5月7日  確  定   判  決 法    院   臺灣臺北地方法院   臺灣新北地方法院   臺灣新北地方法院   臺灣新北地方法院  案    號 108年度審簡字第459號 108年度簡字第2420號 108年度簡字第1603號 108年度簡字第1603號  判    決確定日期    108年5月21日    108年6月4日    108年6月14日    108年6月14日 備           註  臺北地檢108年度執字第4187號（已執畢） 新北地檢108年度執字第9750號（已執畢） 新北地檢108年度執字第10352號（編號11、12經新北地院以108年度簡字第1603號判決定應執行有期徒刑10月）  

編         號  13 14 15 16  罪         名  未繳納股款罪 未繳納股款罪 未繳納股款罪 偽造文書  宣    告    刑  有期徒刑4月，如易科罰金，以新臺幣1,000元折算1日（共2罪） 有期徒刑3月，如易科罰金，以新臺幣1,000元折算1日 有期徒刑5月，如易科罰金，以新臺幣1,000元折算1日（共3罪） 有期徒刑3月，如易科罰金，以新臺幣1,000元折算1日  犯  罪  日  期  106年5月18日 106年8月11日 105年12月15日 105年11月11日 105年12月28日 106年1月9日 105年11月10日  偵查(自訴)機關年  度  案  號  臺北地檢107年度偵字第3781號 新北地檢107年度偵字第29092號 臺北地檢107年度偵字第5917號 臺北地檢107年度偵字第5917號  最  後   事實審 法    院   臺灣臺北地方法院   臺灣新北地方法院     臺灣高等法院     臺灣高等法院  案    號 107年度訴字第447號 108年度審訴字第287 號 108年度上訴字第1202號 108年度上訴字第1202號  判決日期    108年5月16日    108年4月16日    108年8月27日    108年8月27日  確  定   判  決 法    院   臺灣臺北地方法院   臺灣新北地方法院     臺灣高等法院    臺灣高等法院  案    號 107年度訴字第447號 108年度審訴字第287 號 108年度上訴字第1202號 108年度上訴字第1202號  判    決確定日期    108年6月25日    108年5月28日    108年11月23日    108年11月23日 備           註  臺北地檢108年度執字第5622號（已執畢） 新北地檢108年度執字第11645號 臺北地檢108年度執字第8677號（編號15、16經本院以108年度上訴字第1202號判決定應執行有期徒刑1年2月，已執畢）